臺灣新竹地方法院刑事判決
109年度交易字第607號
公  訴  人  臺灣新竹地方檢察署檢察官
被      告  盂鴻裕


上列被告因公共危險案件，經檢察官提起公訴（109年度速偵字
第1247號），被告於本院準備程序進行中，被告就被訴事實為有
罪之陳述，經本院裁定改行簡式審判程序審理，判決如下：
    主  文
盂鴻裕駕駛動力交通工具而有吐氣所含酒精濃度達每公升零點二
五毫克以上情形，處有期徒刑參月，如易科罰金，以新臺幣壹仟
元折算壹日。
　　事實及理由
一、盂鴻裕於民國109年8月26日晚間8時許起至同日晚間9時30分
    許止，在新竹縣○○市○○○路000號的88啤酒屋內飲用啤酒2瓶
    後，而有吐氣所含酒精濃度達每公升0.25毫克以上之情形。
    竟於飲畢後之109 年8月27日凌晨2時許，仍駕駛動力交通工
    具車牌號碼000-0000號自用小客車上路返家。嗣於109年8月
    27日凌晨2時46分許，行經新竹縣竹北市光明一路與縣政九
    路口時，因違規紅燈右轉，為巡邏員警於新竹縣○○市○○○路0
    0號前攔檢盤查，發覺盂鴻裕滿身酒氣，遂於同日凌晨2時50
    分許，對其實施酒測，測得其呼氣酒精濃度值達每公升0.68
    毫克而查獲。
二、案經新竹縣政府警察局竹北分局報請臺灣新竹地方檢察署檢
    察官偵查起訴。 
三、本案證據除應補充「新竹縣政府警察局吐氣酒精濃度檢測程
    序暨拒測法律效果確認單、財團法人台灣電子檢驗中心呼氣
    酒精測試器檢定合格證書、新竹縣政府警察局舉發違反道路
    交通管理事件通知單、委託書、路口監視器及秘錄器翻拍照
    片、車輛詳細資料報表及被告盂鴻裕於本院審理時之自白（
    見偵查卷第18頁至第24頁及本院卷第26頁、第33頁）」外，
    餘均引用附件之記載。
四、論罪科刑：
  ㈠核被告盂鴻裕所為，係犯刑法第185條之3第1項第1款之駕駛
    動力交通工具而有吐氣所含酒精濃度達每公升0.25毫克以上
    情形罪。
  ㈡爰以行為人之責任為基礎，審酌被告前於108年4月間，因公
    共危險（酒駕）案件，經臺灣新竹地方檢察署檢察官以108
    年度速偵字第323號為緩起訴處分確定乙情，有臺灣高等法
    院被告前案紀錄表在卷可佐（見本院卷第11頁），其無視酒
    後不得駕車之禁令及法律之寬典一再於酒後駕車，且本次測
    得其吐氣所含酒精濃度為每公升0.68毫克之犯罪情節與所生
    危害程度，無視於公眾交通安全而再於飲酒後酒精濃度超過
    標準仍駕駛動力交通工具，惟念其犯後坦承犯行之態度，兼
    衡其自述研究所畢業之智識程度、目前在蔚華科技股份有限
    公司上班，經濟狀況小康，尚有三名子女待其扶養之生活狀
    況（參被告於本院審理時之供述，見本院卷第33頁），及其
    他一切情狀，量處如主文所示之刑，並諭知易科罰金之折算
    標準，以示懲儆。
據上論斷，應依刑事訴訟法第273條之1第1項、第299條第1 項前
段、第310條之2、第454條第2項，判決如主文。
本案經檢察官洪期榮提起公訴，檢察官孫立婷到庭執行職務。
中    華    民    國   110    年    2     月   25     日
                  刑事第七庭  法  官  華澹寧
以上正本證明與原本無異。
如不服本判決應於收受本判決後20日內向本院提出上訴書狀，上
訴書狀應敘述具體理由。上訴書狀未敘述上訴理由者，應於上訴
期間屆滿後20日內補提理由書狀於本院（均須按他造當事人之人
數附繕本）「切勿逕送上級法院」。
中    華    民    國   110    年    2     月   25     日
                              書記官  吳羽君 
附錄本案論罪科刑法條全文：
刑法第185條之3第1項第1款
駕駛動力交通工具而有下列情形之一者，處2年以下有期徒刑，
得併科20萬元以下罰金：
一、吐氣所含酒精濃度達每公升0.25毫克或血液中酒精濃度達百
    分之0.05以上。
（附件） 　
臺灣新竹地方檢察署檢察官起訴書
                                   109年度速偵字第1247號
    被      告  盂鴻裕  
上列被告因公共危險案件，業經偵查終結，認應提起公訴，茲將
犯罪事實及證據並所犯法條分敘如下：
        犯罪事實
一、盂鴻裕自民國109年8月26日晚間8時許起至晚間9時30分許止
    ，在新竹縣竹北市勝利二街某啤酒屋飲用酒類後，仍處於不
    能安全駕駛動力交通工具之狀態，猶於109年8月27日凌晨2
    時許，駕駛車牌號碼000-0000號自用小客車於道路。嗣於凌
    晨2時46分許，行經新竹縣○○市○○○路00號前為警攔查，並於
    凌晨2時50分許施以吐氣酒精濃度測試，其測定值達每公升0
    .68毫克而查獲。
二、案經新竹縣政府警察局竹北分局報告偵辦。
        證據並所犯法條
一、上揭犯罪事實，業據被告盂鴻裕於警詢時及偵查中坦承不諱
    ，復有員警職務報告、舉發違反道路交通管理事件通知單、
    公共危險當事人酒精測定紀錄表各1份附卷可稽，足認被告
    之自白與事實相符，被告犯嫌堪以認定。
二、核被告盂鴻裕所為，係犯刑法第185條之3第1項第1款之公共
    危險罪嫌。
三、依刑事訴訟法第251條第1項提起公訴。
    此  致
臺灣新竹地方法院
中    華    民    國   109    年    9     月    1     日
　　　　　　　　　　　　　　　檢　察　官   洪期榮
本件證明與原本無異
中　　華　　民　　國　 109　　年　　9 　　月　　22　　日
　　　　　　　　　　　　　　　書　記　官   嚴瑜道


所犯法條
中華民國刑法第185條之3第1項
駕駛動力交通工具而有下列情形之一者，處 2 年以下有期徒刑
，得併科 20 萬元以下罰金：
一、吐氣所含酒精濃度達每公升零點二五毫克或血液中酒精濃度
    達百分之零點零五以上。
二、有前款以外之其他情事足認服用酒類或其他相類之物，致不
    能安全駕駛。
三、服用毒品、麻醉藥品或其他相類之物，致不能安全駕駛。
因而致人於死者，處 3 年以上 10 年以下有期徒刑；致重傷者
，處 1 年以上 7 年以下有期徒刑。
曾犯本條或陸海空軍刑法第 54 條之罪，經有罪判決確定或經緩
起訴處分確定，於五年內再犯第 1 項之罪因而致人於死者，處
無期徒刑或 5 年以上有期徒刑；致重傷者，處 3 年以上 10 年
以下有期徒刑。